【裁判字號】    95,訴,215
【裁判日期】    950919
【裁判案由】    毒品危害防制條例
【裁判全文】
臺灣桃園地方法院刑事判決               95年度訴字第215號
公  訴  人  台灣桃園地方法院檢察署檢察官
被      告  甲○○
指定辯護人  本院公設辯護人
上列被告因違反毒品危害防制條例案件，經檢察官提起公訴（94
年度毒偵字第5336號、第5585號、第6671號）暨移送併辦（95年
度毒偵字第1121號、第1155號、第2380號、94年度速偵字第25號
），經本院訊問被告後，被告自白犯罪，檢察官聲請協商判決，
經本院合議庭裁定由受命法官改依簡式審判程序後為協商判決，
本院判決如下：
    主  文
甲○○連續施用第一級毒品，累犯，處有期徒刑壹年壹月。扣案
之第一級毒品海洛因貳包（驗餘淨重零點貳貳公克，空包裝袋總
重零點肆柒公克），均沒收銷燬之；注射針筒伍支（分別扣得貳
支、貳支、壹支），沒收。又連續施用第二級毒品，累犯，處有
期徒刑伍月。應執行有期徒刑壹年肆月。扣案之第一級毒品海洛
因貳包（驗餘淨重零點貳貳公克，空包裝袋總重零點肆柒公克）
，均沒收銷燬之；注射針筒伍支（分別扣得貳支、貳支、壹支）
沒收。
    事實及理由
一、犯罪事實：甲○○前因施用毒品案件，經依本院裁定令入戒
    治處所施以強制戒治，已於民國90年11月20日執行完畢釋放
    ，並經本院於90年7 月27日以89年度桃簡字第1685號判處有
    期徒刑三月確定，甫於91年12月29日執行完畢，仍未警惕。
    其復於強制戒治執行完畢後五年內，基於施用第一級毒品及
    第二級毒品之概括犯意，自94年1 月24日上午10時為警採尿
    前回溯26小時內某時起至95年2 月10日下午17時為警採尿前
    回溯26小時內某時止，在桃園縣龍潭鄉○○路1 巷5 號住處
    等處，連續施用第一級毒品海洛因多次。又自94年9 月19日
    凌晨3 時許為警採尿回溯96小時內某時起至同年10月10日凌
    晨5 時50分許為警採尿回溯96小時內某時止，連續在桃園縣
    某不詳地點，施用第二級品安非他命2 次。嗣為警分別於94
    年1 月23日下午18時許、94年9 月19日凌晨2 時15分、94年
    10 月10 日凌晨4 時10分許、94年12月9 日下午13時許、95
    年2 月5 日下午5 時10分許，各在桃園縣龍潭鄉○○街34號
    2 樓、桃園縣中壢市○○路62號前、中壢市○○路與元化路
    口、桃園縣龍潭鄉○○路「文化幼稚園」前、桃園縣桃園市
    ○○街18巷口前、桃園縣龍潭鄉○○路南天宮大廟前攔檢查
    獲，並計扣得海洛因二包（驗餘淨重0.22公克，空包裝袋總
    重0.47公克）、注射針筒五支 (分別扣得二支、二支、一支
    )。 案經桃園縣政府警察局、桃園縣政府警察局中壢分局、
    大溪分局、龍潭分局、桃園縣刑警大隊移送台灣桃園地方法
    院檢察署檢察官偵查起訴。
二、本件被告甲○○違反毒品危害防制條例為死刑、無期徒刑、
    最輕本刑3 年以上有期徒刑以外之罪或高等法院管轄第1 審
    案件以外之罪，經被告於準備程序就被訴事實為有罪之陳述
    ，經告知簡式審判程序之旨，並聽取被告及檢察官之意見後
    ，經本院合議庭依刑事訴訟法第273 條之1 規定，裁定改依
    簡式審判程序，並由受命法官獨任審理，核先敘明。
三、證據：
（一）被告於警詢、偵訊及本院審理時之自白。
（二）臺灣尖端先進生技醫藥股份有限公司濫用藥物陽性尿液檢
      驗報告6紙。
（三）法務部調查局95年2 月10日調科壹字第080010931 號鑑定
      通知書1 紙。
（四）行政院衛生署管制藥品管理局管檢字第0940002463號鑑定
      書1 紙。
（五）扣案之第1 級毒品海洛因2 包（驗淨重0.22公克，空包裝
      袋總重0.47公克)、注射針筒5支。
四、本件被告已認罪，經檢察官與被告於準備程序達成協商之合
    意，其合意內容為：就施用第一級毒品部分，被告願受有期
    徒刑1 年1 月之宣告，就施用第二級毒品部分，被告願受有
    期徒刑5 月之宣告，應執行有期徒刑1 年4 月。經查，上開
    協商合意並無刑事訴訟法第455 條之4 第1 項所列情形之一
    ，檢察官聲請改依協商程序而為判決，本院爰不經言詞辯論
    ，於協商合意範圍內為協商判決。
五、法律適用：
  (一)按修正後刑法第2 條第1 項暨第35條之規定，係規範行為後
    法律變更所生新舊法比較適用之準據法暨刑之重輕之基本原
    則，於新法施行後，應適用新法第2 條第1 項及第35條之規
    定；比較新舊法時，亦應就罪刑有關之共犯、未遂犯、想像
    競合犯、牽連犯、連續犯、結合犯，以及累犯加重、自首減
    輕暨其他法定加減原因（如身分加減）與加減例等一切情形
    ，綜其全部罪刑之結果而為比較並整體適用，不能割裂而分
    別適用有利益之條文（最高法院95年第8 次刑庭會議決議及
    27上字第2615號判例參照）。
  (二)查被告行為後，連續犯、累犯及數罪併罰定應執行之刑之規
    定均有修正：
    1.連續犯部分：
      94年1 月7 日修正公布之刑法，自95年7 月1 日施行，修
      正後之刑法刪除第56條關於「連續數行為而犯同一之罪名
      者，以一罪論。但得加重其刑至二分之一。」連續犯之規
      定，此涉及被告所犯罪數，自屬法律變更。
    2.累犯部分：
      刑法第47條之規定，業於94年2 月2 日修正公布，並於95
      年7 月1 日施行，修正前刑法第47條規定：「受有期徒刑
      之執行完畢，或受無期徒刑或有期徒刑一部之執行而赦免
      後，5 年以內再犯有期徒刑以上之罪者，為累犯，加重本
      刑至二分之一。」修正後刑法第47條第1 項規定：「受徒
      刑之執行完畢，或一部之執行而赦免後，5 年以內故意再
      犯有期徒刑以上之罪者，為累犯，並加重本刑至二分之一
      。」此涉及刑之加重之科刑規範變更，自屬法律變更。
    3.數罪併罰定應執行之刑部分：
      被告於裁判確定前犯數罪，其行為後，刑法第51條第5 款
      業於94年1 月7 日修正公布，並於95年7 月1 日施行，修
      正前刑法第51條規定：「數罪併罰，分別宣告其罪之刑，
      依左列各款定其應執行者：」其中第5 款規定：「宣告多
      數有期徒刑者，於各刑中之最長期以上，各刑合併之刑期
      以下，定其刑期。但不得逾20年。」修正後刑法第51條第
      5 款規定：「宣告多數有期徒刑者，於各刑中之最長期以
      上，各刑合併之刑期以下，定其刑期。但不得逾30年」，
      則修正後之規定，將宣告多數有期徒刑定執行刑之上限，
      由修正前之不得逾20年，提高為不得逾30年，其餘則無不
      同。此亦係影響行為人刑罰高低之法律變更。
    4.綜合比較上開法律變更之結果，修正後之刑法並未較有利
      於被告，故依據修正後之刑法第2 條第1 項前段，應適用
      如主文所適用之行為時法。
  (三)又從刑附屬於主刑，除法律有特別規定者外，依主刑所適用
    之法律（最高法院95年度第8 次刑事庭會議決議參照）。則
    沒收部分：
    1.扣案之海洛因2 包，係查獲之第一級毒品，不問是否屬於
      犯人所有，均應依毒品危害防制條例第18條第1 項前段之
      規定，諭知沒收銷燬；另「本局鑑驗毒品秤重主要係以傾
      倒，必要時亦會輔以刮杓刮取之方式，儘可能將原送驗包
      裝袋內毒品與包裝袋分離後各別秤重，所得之毒品重量稱
      為『淨重』，包裝袋重量則以『空包裝重』稱之，然無論
      依上述何種方式分離，原送驗包裝袋內均仍會有微量毒品
      成分殘留」等語，此亦有法務部調查局93年11月16日調科
      壹字第09362396550 函可參，是包裝袋與海洛因無法完全
      析離，均應依同條項之規定併諭知沒收銷燬之。
    2.扣案之注射針筒5 支，為被告所有供本件犯罪所用之物，
      併依修正前刑法第38條第1項第2款規定宣告沒收。
六、應適用之法條：刑事訴訟法第273 條之1 第1 項、第455 條
    之2第1項、第455 條之4 第2 項、第455 條之8 、第455 條
    之11第2項 ，毒品危害防制條例第10條第1 項、第2 項、第
    18條第1 項前段，修正後刑法第2 條第1 項前段、修正前刑
    法第11條、第56條、第51條第5 款、第47條、第38條第1 項
    第2款，逕以判決處如主文所示之刑。
七、協商判決除有刑事訴訟法第455 條之4 第1 項第1 款於本訊
    問程序終結前，被告撤銷協商合意或檢察官撤回協商聲請者
    ；第2 款被告協商之意思非出於自由意志者；第4 款被告所
    犯之罪非第455 條之2 第1 項所定得以聲請協商判決者；第
    6 款被告有其他較重之裁判上一罪之犯罪事實者；第7 款法
    院認應諭知免刑或免訴、不受理者情形之一，及違反同條第
    2 項「法院應於協商合意範圍內為判決；法院為協商判決所
    科之刑，以宣告緩刑或二年以下有期徒刑、拘役或罰金為限
    」之規定者外，不得上訴。
八、本件如得上訴，而如不服本件判決，得自收受判決送達之日
    起10日內，向本院提出上訴書狀（須附繕本），上訴於第二
    審法院。
中    華    民    國    95    年    9   月     19     日
                刑事第十一庭  法  官    蕭 世 昌
以上正本證明與原本無異。
                              書記官    簡 慧 瑛
中    華    民    國    95    年    9     月    21    日
附錄論罪科刑法條全文：
毒品危害防制條例第10條：
施用第一級毒品者，處 6 月以上 5 年以下有期徒刑。
施用第二級毒品者，處 3 年以下有期徒刑。


司法院資訊處製作；財團法人民間司法改革基金會備份。
